【裁判字號】    99,上訴,3109
【裁判日期】    991022
【裁判案由】    妨害風化
【裁判全文】
臺灣高等法院刑事判決                99年度上訴字第3109號
上  訴  人
即  被  告  甲○○
選任辯護人  李弘仁律師
上列上訴人因妨害風化案件，不服臺灣臺北地方法院98年度訴字
第2199號，中華民國99年7月28日第一審判決（起訴案號：臺灣臺
北地方法院檢察署98年度偵字第18892號），提起上訴，本院判決
如下：
    主  文
原判決撤銷。
甲○○共同意圖使女子與他人為性交之行為，而媒介以營利二罪
，各處有期徒刑貳月，如易科罰金，各以新臺幣貳仟元折算壹日
。應執行有期徒刑參月，如易科罰金，以新臺幣貳仟元折算壹日
。
    事  實                                               
一、甲○○明知乙○（自稱范范，經檢察官以98年度偵字第1150
    8號另行起訴，現由本院以99年度上訴字第3464號審理中）
    ，係以媒介女子與他人從事性交行為並收取性交易報酬之人
    ，竟自民國（下同）98年2、3月間某日起至同年5月7日止，
    與乙○基於使女子與他人為性交行為而媒介以營利之犯意聯
    絡，擔任乙○設立於臺北市中山區○○○路○段48號12樓之3
    「小白」應召站之司機（代號「15」，俗稱馬伕或車伕）。
    雙方約定，甲○○於接獲乙○發送至甲○○使用之00000000
    00之簡訊，告知當日分配之應召女子綽號後，即前往搭載該
    應召女子，負責於當日接送該應召女子至各指定地點為性交
    易，該應召女子於各次性交易完成後，均將性交易所得扣除
    自己應得部分後，交予甲○○先行保管（俗稱書包），待當
    日收工後，甲○○除向該應召女子收取每小時新臺幣（下同
    ）300元之報酬外，並將該日性交易所得全數交予乙○。而
    在此期間，計依約載送媒介「毛毛」、「小茹」等人為性交
    行為而營利。嗣為警於98年5月7日查獲乙○經營之小白應召
    站後，持續依通聯紀錄循線查獲，始悉上情。
二、案經臺北市政府警察局萬華分局報請臺灣臺北地方檢察署檢
    察官偵查起訴。
    理  由                                               
壹、證據能力之論斷
一、被告以外之人於審判外之言詞或書面陳述，除法律有規定者
    外，不得作為證據，刑事訴訟法第159條第1項固有明文。惟
    被告以外之人於審判外之陳述，雖不符同法第159條之1至之
    4規定，而經當事人於審判程序同意作為證據，法院審酌該
    言詞陳述或書面陳述作成時之情況，認為適當者，亦得為證
    據。又當事人、代理人或辯護人於法院調查證據時，知有第
    159條第1項不得為證據之情形，而未於言詞辯論終結前聲明
    異議者，視為有前項之同意，同法第159條之5亦定有明文。
    本件公訴人及上訴人甲○○或其辯護人於原審及本院準備程
    序及審判程序中對於本院所引用被告以外之人之供述，均未
    表示證據能力之爭執，經審酌各該證據資料作成時之情況，
    並無違法取證或其他瑕疵，認為以之作為證據為適當，故有
    證據能力。
二、本件行動電話通聯紀錄，核係利用科學器械錄其對話、製成
    譯文，公訴人及被告對於證據之同一性並未爭執，則具有證
    據能力，已不生疑義。至於譯文之解讀，乃證據之證明力問
    題，屬事實審裁量之職權，附此敘明。
貳、事實認定與法律適用
一、訊據上訴人雖否認本件媒介女子與他人從事性交易而營利之
    犯罪，以其駕駛計程車為業，照表計費，蒐集有40個以上客
    戶之電話，對於乘客「毛毛」、「小茹」賣淫之事，並不知
    情云云為辯。
二、惟查：(一)本件上訴人前開駕駛計程車搭載「毛毛」、「小茹
    」之事實，業經上訴人供認不諱，並經劉桑妮（花名「小茹
    」）於警詢時證稱：「載送其外出應召之馬伕費用均由其個
    人支付，每小時300元，代號「15」（經指認為被告＜即上
    訴人＞）是到臺北市○○○路48號1樓接其出外應召，馬夫
    沒有固定，都是乙○安排的」（98年度偵字第18892號卷第
    24頁）等載送、媒介「小茹」應召之語，合與證人即共同被
    告乙○於原審審理時結證所稱：「其於98年年初2、3月開始
    媒介性交易時，因搭計程車認識被告（即上訴人），其向被
    告（即上訴人）要電話，請他載小姐去應召，有告訴被告（
    即上訴人）說小姐的工作是跟客人性交易，請被告在那裡等
    小姐，再載小姐回去，費用是1小時300元，由被告（即上訴
    人）載的小姐下班時按小時算錢給被告（即上訴人），其會
    先看隔天是哪個小姐要上班，傳簡訊給被告（即上訴人），
    說隔天要載哪個小姐，隔天就是他們自己聯絡。當時不知道
    被告（即上訴人）本名，都叫他「15」。0000000000號之通
    聯譯文即編號9、22、103、124至127、131、132、135、139
    、142、162、174至176、178、225、226、229、233、242等
    ，是其與被告（即上訴人）聯絡的情形或傳送簡訊的內容沒
    錯」（原審卷第89頁至同頁反面）等合議載送、媒介應召小
    姐之語，均相吻合。復徵之上訴人與乙○所使用0000000000
    與0000000000行動電話之通聯譯文可知，乙○所經營之應召
    站為「小白」，自98年2、3月起至同年5月底期間擔任乙○
    所設「小白」應召站司機，代號「15」，另有編號9、124至
    127、130至132、135、139、142、162、174至176、178、
    229、233等司機之通聯，乙○隨時撥打0000000000與上訴人
    聯絡，以掌控應召女子工作情形，上訴人亦均以術語「顆」
    （代表點召次數）、「見4上4」（代表4次點召均完成性交
    易）答覆，極為老練；其中編號132（98年度偵字第11508
    號卷(二)第48頁，原審98年度訴字第1244號卷內），更明確告
    知證人乙○「我『書包』要交給你了」等語，顯見上訴人與
    乙○共同意圖使女子「小茹」與他人為性交之行為，而媒介
    以營利，事證明確，至堪認定。至於「毛毛」部分，核與「
    小茹」部分，屬證據法上所謂「類似行為」（similar act
    ），既經上訴人供認有接送之事實，上訴人與乙○共同意圖
    使女子「毛毛」與他人為性交之行為，而媒介以營利之事實
    ，亦堪認定。(二)核上訴人所為載送、媒介女子「毛毛」、「
    小茹」與他人為性交而營利之行為，均係犯刑法第231條第1
    項意圖使女子與他人為性交之行為而媒介以營利罪。而上訴
    人與乙○間有犯意聯絡及行為分擔，為共同正犯。上訴人各
    次犯行，犯意各別，為數罪俱發，應分論併罰，並定其應執
    行之刑。
參、撤銷改判之理由
    原判決予以論科，固非無見。惟查：(一)判決書內應記載事實
    ，刑事訴訟法第三百二十一條已有明文，而所謂事實，係指
    可確定之犯罪之行為及犯罪之時、地等與適用法律有關之事
    項而言。原判決事實欄所認定上訴人與乙○共犯媒介女子與
    他人為性交而營利之罪，但分擔載送應召女子、收取報酬工
    作，但對於上訴人所載何人一節，竟付之闕如，自有違誤。
    (二)修正刑法後，刪除連續犯之規定，原則上回歸數罪併罰之
    適用，須有相當理由始得認定為想像競合犯或集合犯。本件
    上訴人雖係與乙○概括合意，從事媒介女子與他人為性交而
    營利之犯罪，惟色情應召之事，須有「嫖」，始有「妓」，
    屬「機會犯罪」，而各個「性交易」獨立存在，難成立「集
    合犯」。原判決論上訴人關於媒介女子「毛毛」、「小茹」
    與他人為性交而營利之犯行為「集合犯」，尚有理由不備之
    違誤。(三)被告上訴意旨否認犯罪，固非可取，然原判決既有
    可議，即屬不可維持，應撤銷改判。
肆、量刑
    爰審酌上訴人前雖無犯罪科刑紀錄，惟其於97年間因載送應
    召女子前往臺北市○○○路○段122號月亮賓館內與人從事性
    交，為警查獲，而移送臺灣臺北地方法院檢察署檢察官偵辦
    ，經該署檢察官以上訴人非受雇於應召站為由為不起訴處分
    ，至此，上訴人既已知悉該等行為係屬不法，自應有所警惕
    ，竟仍心存僥倖，進而再犯本件二罪等一切情狀，各量處主
    文所示之刑，並諭知易科罰金之折算標準，並定其應執行之
    刑及諭知易科罰金之折算標準如主文所示。
據上論斷，應依刑事訴訟法第369條第1項前段、第364條、第299
條第1項前段，刑法第28條、第231條第1項、第41條第1項前段、
第51條第5款，刑法施行法第1條之1第2項前段，判決如主文。
本案經檢察官曾俊哲到庭執行職務。
中    華    民    國    99    年    10    月    22    日
                  刑事第二十三庭審判長法  官  童有德
                                      法  官  劉方慈 
                                      法  官  陳祐治
以上正本證明與原本無異。
如不服本判決，應於收受送達後10日內向本院提出上訴書狀，其
未敘述上訴之理由者並得於提起上訴後10日內向本院補提理由書
（均須按他造當事人之人數附繕本）「切勿逕送上級法院」。
                                      書記官  張詠婷
中    華    民    國    99    年    10    月    22    日
附錄：本案論罪科刑法條全文
中華民國刑法第231條
（圖利使人為性交或猥褻罪）
意圖使男女與他人為性交或猥褻之行為，而引誘、容留或媒介以
營利者，處 5 年以下有期徒刑，得併科 10 萬元以下罰金。以
詐術犯之者，亦同。
公務員包庇他人犯前項之罪者，依前項之規定加重其刑至二分之
一。

司法院資訊處製作；財團法人民間司法改革基金會備份。
